Inventaris van het archief van de Projectgroep Vernieuwing Bestuurlijke Organisatie (VBO) van het Ministerie van Binnenlandse Zaken en Koninkrijksrelaties (1988) 1992 - 1998 (2000)
Nationaal Archief, Den Haag
- Project Vernieuwing Bestuurlijke Organisatie (VBO), A
  - Afzonderlijke onderwerpen, A.2
    - Taakuitvoering, A.2.2
      - Coördinatie van samenwerkingsverbanden, A.2.2.2
        - Samenwerkingsgebieden, A.2.2.2.2
          - Toekomstige stadsprovincies, A.2.2.2.2.2
            - Rotterdam, A.2.2.2.2.2.6
              - Stukken betreffende het project Bestuurlijke Vernieuwing regio Rotterdam (BVR), later Overlegorgaan Rijnmondgebieden (OOR)., 1992 - 1999; 177-221
                - Gespreksnotitie van de Werkgroep Uitwerking Experimenteerartikel Algemene Bijstandswet (ABW) en het Actieplan Werk van de gemeente Rotterdam,1994, 210; 1 omslag
                - Vergaderstukken van het intern overleg van de leden van het Overlegorgaan Rijnmond (OOR),1994 - 1995, 211; 1 omslag
                - Vergaderstukken van het wetgevingsoverleg van de provincie Rotterdam,1994 - 1995, 212; 1 omslag
                - Vergaderstukken van het ambtelijk voorportaal van de bestuurlijke commissie.1994 - 1996, 213-215
                - 1994 aug. - 1995 jan. 20, 213; 1 pak
                - 1995 jan. 31 - mrt. 16, 214; 1 pak
                - 1995 mrt. 27 - 1996 jan. 22, 215; 1 pak
                - Correspondentie met de Bestuurlijke Commissie Rotterdam.1994 - 1997, 216-219
                - 1994 - 1995 feb., 216; 1 pak
                - 1995 mrt. - mei, 217; 1 pak
                - 1995 juni - sep., 218; 1 pak
                - 1995 okt. - 1997, 219; 1 pak
                - Voorbereiding van ontwerp-besluiten houdende wijziging van een aantal Algemene Maatregelen van Bestuur in verband met de instelling van de provincie Rotterdam,1995, 220; 1 omslag
                - Handelingen van de Tweede Kamer (1994 - 1995, nrs. 21 en 34, 1995 - 1996, nrs. 16 -19) met betrekking tot de provincie Rotterdam,1995 - 1996, 221; 1 pak
              - Stukken betreffende de nota van Gedeputeerde Staten van Zuid-Holland inzake de mogelijke vorming van een provincie Holland., 1994; 222; 1 omslag
              - Stukken betreffende het verlenen van medewerking aan de wijziging van de provinciale herindeling van Goeree-Overflakkee., 1995; 223; 1 omslag
              - Stukken betreffende reacties op het wetsvoorstel inzake de instelling van de stadsprovincie Rotterdam., 1996 - 1998; 224-225
                - 1996 - 1997 mrt., 224; 1 pak
                - 1997 apr. - 1998, 225; 1 pak
              - Stukken betreffende de totstandkoming van de Interimwet stadsprovincie Rotterdam., 1996 - 1999; 226-228
                - 1996 - 1997 apr. 11, 226; 1 pak
                - 1997 apr. 17 - aug. 19, 227; 1 pak
                - 1997 aug. 26 - 1999 jan., 228; 1 pak
              - Stukken betreffende de totstandkoming van de overeenkomst inzake het onderzoek naar het grondbeleid van de stadsprovincie Rotterdam door het Centrum beleidsadviserend onderzoek BV (Cebeon)., 1997; 229; 1 omslag
              - Stukken betreffende de herindeling van de provincies Rotterdam, Zuid-Holland en Goeree-Overflakkee., 1997 - 1998; 230-231
                - 1997 feb. - okt. 24, 230; 1 pak
                - 1997 okt. 29 - 1998 jan., 231; 1 pak
            - Utrecht, A.2.2.2.2.2.7
              - Ingekomen stukken inzake de Gemeenschappelijke Regeling Regionaal Beraad Utrecht (RBU)., 1992 - 1998; 232-240
                - 1992, 232; 1 pak
                - 1993 jan. - apr., 233; 1 pak
                - 1993 mei - dec., 234; 1 pak
                - 1994 jan. - nov., 235; 1 pak
                - 1995 jan. - mei 02, 236; 1 pak
                - 1995 mei 08 - juni, 237; 1 pak
                - 1995 juli, 238; 1 pak
                - 1995 aug. - 1996 juli 16, 239; 1 pak
                - 1996 juli 17 - 1998 juli 02, 240; 1 pak
      - Financiering, A.2.2.3
        - Nota aan de staatssecretaris inzake de invloed van het proces van regio-vorming op de uitkeringen uit het Gemeentefonds en het Provinciefonds, met bijlage., 1992; 241; 1 omslag
  - Informatiemappen voor bewindslieden en secretarissen-generaal, A.3
    - Secretarissen-generaal., 1992 - 1996; 242-244
      - Informatiemap voor secretaris-generaal J.J. van Aartsen,1992 - 1994, 242; 1 pak
      - Informatiemappen voor secretaris-generaal W.J. Kuijken.1994 - 1996, 243-244
        - 1994, 243; 1 pak
        - 1995 - 1996, 244; 1 pak
    - Ministers., 1992 - 1997; 245-247
      - Informatiemap voor de ministers C.I. Dales en E. van Thijn,1992 - 1994, 245; 1 pak
      - Informatiemappen voor minister H.F. Dijkstal.1994 - 1997, 246-247
        - 1994 - 1995 juni, 246; 1 pak
        - 1995 nov. - 1997, 247; 1 pak
    - Staatssecretarissen., 1992 - 1997; 248-264
      - Informatiemappen voor staatssecretaris De Graaff-Nauta.1992 - 1994, 248-249
        - 1992 - 1993 sep., 248
        - 1993 okt. - 1994, 249
      - Informatiemappen voor staatssecretaris A.G.M. van de Ondervoort.1992 - 1997, 250-263
        - 1992 - 1993, 250; 1 omslag
        - 1994, 251; 1 pak
        - 1995 jan., 252; 1 pak
        - 1995 feb. - apr., 253; 1 pak
        - 1995 mei, 254; 1 pak
        - 1995 juni, 255; 1 pak
        - 1995 juli - aug., 256; 1 pak
        - 1995 sep., 257; 1 pak
        - 1995 okt. - dec., 258; 1 pak
        - 1996 jan., 259; 1 pak
        - 1996 feb., 260; 1 pak
        - 1996 apr. - mei, 261; 1 pak
        - 1996 juni - dec., 262; 1 omslag
        - 1997 jan. - sep., 263; 1 pak
      - Informatiemap voor staatssecretaris J. Kohnstamm,1994 - 1997, 264; 1 pak
  - Werkmappen van projectmedewerkers, A.4
    - Werkarchief van de plaatsvervangend projectleider., 1992 - 1998; 265-319
      - Overlegorgaan Rijnmondgemeenten (OOR).1992 - 1998, 265-282
        Alfabetisch geordend op onderwerp.
        - Externe Commissie Vernieuwing Bestuurlijke Organisatie (Commissie Andriessen), documentatie.1993 - 1996, 265-266
          - 1993 - 1996 juli, 265; 1 pak
          - 1996 aug. - okt., 266; 1 pak
        - Commissie De Vries inzake de verzelfstandiging van de Rotterdamse haven.1996 - 1998, 267-272
          - Documentatie,1996 - 1997, 267; 1 pak
          - Interimwet stadsprovincie Rotterdam,1996 - 1997, 268; 1 pak
          - Interimwet provincie Rotterdam,1996 - 1998, 269; 1 pak
          - Eerste en Tweede Kamerstukken inzake de Interimwet Provincie Rotterdam,1997, 270; 1 omslag
          - Interimbesluit provincie Rotterdam,1997, 271; 1 omslag
          - Vergaderstukken en documentatie,1998, 272; 1 pak
        - Ministerraadstukken, instelling Externe Commissie Vernieuwing Bestuurlijke Organisatie (VBO),1996 - 1997, 273; 1 pak
          Zeer geheim.
        - Overleggroep Bestuurlijke Vernieuwing Zuid-Holland,1992 - 1993, 274; 1 pak
        - Correspondentie gemeente Rotterdam,1997, 275; 1 omslag
        - Taken en bevoegdheden van het overlegorgaan Rijnmondgemeenten (OOR),1992 - 1993, 276; 1 pak
        - Verdeling van taken en bevoegdheden in de stadsprovincie Rotterdam,1993 - 1994, 277; 1 pak
        - Voortgang project stadsprovincie Rotterdam,1996 - 1997, 278; 1 omslag
        - Wet Bijzondere Bepalingen Provincie Rotterdam (Lex Specialis).1993 - 1998, 279-282
          - 1993 - 1994 mei, 279; 1 pak
          - 1994 juni - 1995 mei, 280; 1 pak
          - 1995 juni - mei, 281; 1 pak
          - 1996 - 1998, 282; 1 pak
      - Regionaal Overlegorgaan Amsterdam (ROA).1993 - 1998, 283-304
        - Overleg dagelijks bestuur,1995 - 1998, 283; 1 pak
        - Inventarisatie van de bestuurlijke hulpstructuren en regelingen in de provincie Noord-Holland,1994, 284; 1 pak
        - Evaluatie stadsdelen inzake het Vooronderzoek Bestuurlijk Stelsel Amsterdam,1993 - 1996, 285; 1 pak
        - Financiële aspecten Stadsprovincie Amsterdam,1994 - 1995, 286; 1 pak
        - Gemeenten in het ROA-gebied,1994 - 1996, 287; 1 omslag
        - Project Versterking Brandweer,1995, 288; 1 omslag
        - Aanpassing Infrastructuur,1994 - 1995, 289; 1 omslag
        - Memorie van Antwoord van het ROA op de documenten Visie, Gelaat en Dienst,1994, 290; 1 omslag
        - Diverse reacties uit de provincie op de bestuurlijke ontwikkelingen,1994 - 1995, 291; 1 pak
        - Projectleidersoverleg ROA.1994 - 1995, 292-293
          - 1994, 292; 1 pak
          - 1995, 293; 1 pak
        - Amsterdams Referendum ROA,1994 - 1996, 294; 1 omslag
        - Ruimtelijke ordening en grondbeleid,1994, 295; 1 omslag
        - Gezag ten aanzien van Schiphol in de nieuwe provincie,1995, 296; 1 omslag
        - Diverse speeches in het kader van de nieuwe stadsprovincie,1994 - 1995, 297; 1 omslag
        - Splitsing stadsdelen Amsterdam,1994 - 1995, 298; 1 pak
        - Splitsing en herindeling Noord-Holland,1994 - 1995, 299; 1 omslag
        - Taken en bevoegdheden van het ROA,1994 - 1995, 300; 1 omslag
        - Verlenging van de Kaderwet bestuur in verandering voor de regio Amsterdam,1993 - 1997, 301; 1 omslag
        - Werkgroep Algemeen Bestuur van het project Stadsprovincie Amsterdam (SPA),1994 - 1995, 302; 1 omslag
        - Werkgroep Politie en Justitie van het project Stadsprovincie Amsterdam (SPA),1994 - 1995, 303; 1 omslag
        - Werkgroepen voorontwerp Lex Specialis Stadsprovincie Amsterdam,1994 - 1995, 304; 1 pak
      - Kaderwet ‘bestuur in verandering’.1994 - 1996, 305-306
        - Uitvoering van de kaderwet,1994 - 1996, 305; 1 pak
        - Referentiekader van de Kaderwet ‘bestuur in verandering’,1995, 306; 1 omslag
      - Vernieuwing Bestuurlijke Organisatie (VBO).1994 - 1996, 307-310
        - Strategiediscussie,1994, 307; 1 pak
        - Diverse nota's en verslagen in het kader van de Vernieuwing Bestuurlijke Organisatie (VBO),1994 - 1995, 308; 1 pak
        - Uitgangspunten,1995, 309; 1 pak
        - Vervolgtraject,1995 - 1996, 310; 1 pak
      - Sociale problematiek Haaglanden,1995, 311; 1 omslag
      - Regio Zuid-Holland, Project Bestuurlijke Toekomst Drechtsteden,1997, 312; 1 omslag
      - Documentatie met betrekking tot de Vernieuwing Bestuurlijke Organisatie (VBO).1992 - 1996, 313-319
        - Periode 1982 -1985 aug., 313; 1 pak
        - Periode 1985 sep. - 1993, 314; 1 pak
        - 1994 jan. - apr., 315; 1 pak
        - 1994 mei - sep., 316; 1 pak
        - 1994 okt. - dec., 317; 1 pak
        - 1995 jan. - mei, 318; 1 pak
        - 1995 juni - 1996 dec., 319; 1 pak
    - Werkmap van een projectmedewerker (Overlegorgaan Rijnmondgemeenten)., 1993 - 1995; 320; 1 pak
- Externe Commissie Vernieuwing Bestuurlijke Organisatie (Commissie Andriessen), B
  - Correspondentie., 1996; 321-324
    - 1996 mei - aug. 07, 321; 1 pak
    - 1996 aug. 16 - sep. 12, 322; 1 pak
    - 1996 sep. 16 - okt. 02, 323; 1 pak
    - 1996 okt. 03 - nov. 08, 324; 1 omslag